臺灣臺南地方法院刑事判決　　　　　　　　　　　九十年度訴字第一二號
　　被　　　告　甲○○
右列被告因違反毒品危害防制條例案件，經檢察官聲請簡易處刑（九十年度毒偵緝字
第四三一號），本院簡易庭認為不宜，移由本院普通庭審理，本院判決如左：
    主  文
甲○○施用第一級毒品，處有期徒刑陸月，如易科罰金，以佰元折算壹日；又施用
第二級毒品，處有期徒刑肆月，如易科罰金，以佰元折算壹日。應執行有期徒刑玖
月，如易科罰金，以佰元折算壹日。
    事  實
一、甲○○前因施用毒品案件，經依臺灣台南地方法院裁定送觀察、勒戒後，認無繼
    續施用毒品之傾向，業經臺灣台南地方法院檢察署檢察官於民國八十九年九月十
    六日，以八十九年度毒偵字第二三八０號不起訴處分確定。詎其仍未戒除毒癮，
    基於施用第一級毒品海洛因之犯意，於八十九年十月十九日或之前三日內某時許
    ，在台南市○○路三星社區之友人處，以摻放海洛因於香煙或礦泉水內稀釋加以
    吸食或服用之方式，施用第一級毒品海洛因；又基於施用第二級毒品安非他命之
    犯意，於八十九年十月十九日或之前三日內某時許，在不詳地點施用第二級毒品
    。嗣為警於同年月十九日對其採尿而查獲上情。甲○○經依臺灣台南地方法院八
    十九年度毒聲字第三二四一號裁定送觀察、勒戒後，認有繼續施用毒品之傾向。
二、案經台南市警察局第二分局報告台灣台南地方法院檢察署檢察官偵查終結後，聲
    請簡易處刑。
    理  由
一、訊據被告甲○○對於右揭時、地施用第一級毒品之犯行坦承不諱，惟矢口否認施
    用第二級毒品，辯稱：「我沒有吸安非他命。我只知道當時我的朋友有在吸安非
    他命。」等情。惟查，其於警訊中所採尿液經送驗後，呈甲基安非他命及煙毒（
    嗎啡）陽性反應，此有台南市生局八十九年十月二十七日出具之（）南市衛
    驗字第八九一０００號檢驗成績書及憲兵司令部刑事鑑識中心九十年十一月十五
    日出具之（九十）綱得字第一五一二六號鑑驗通知書在卷為憑，是被告於採尿之
    前三日內某時許有施用第二級毒品之行為，應可認定。而其曾因施用毒品案件，
    經依本院裁定送觀察、勒戒後，認無繼續施用毒品之傾向，經臺灣台南地方法院
    檢察署檢察官以八十九年度毒偵字第二三八０號不起訴處分確定，復於八十九年
    十月十九日又因施用毒品案件，經本院以八十九年度毒聲字第三二四一號刑事裁
    定送觀察、勒戒後，仍有繼續施用毒品之傾向等情，有臺灣台南地方法院檢察署
    檢察官八十九年度毒偵字第二三八０號不起訴處分書、本院八十九年度毒聲字第
    三二四一號刑事裁定、台灣台南看守所附設勒戒所九十年八月二十四日南所文
    字第一四一三─九號號函送之有無繼續施用毒品傾向證明書及高等法院被告全國
    前案紀錄表各一份附卷可稽，被告上開所辯，尚不足採。本件事證明確，其於五
    年內再犯施用毒品罪行足以認定。
二、核被告所為，係犯毒品危害防制條例第十條第一項之施用第一級毒品罪及第二項
    之施用第二級毒品罪。被告施用第一級及第二級毒品前，持有第一級及第二級毒
    品行為，為其事後進而施用行為所吸收，均不另論處，附此敘明。被告所犯前開
    二罪間，犯意各別，罪名不同，應分論併罰。審酌被告犯罪之動機、目的、手段
    ，及多次施用毒品，且經觀勒處遇，猶不能戒除毒癮，仍再犯本件之罪，顯見其
    戒癮之意志力甚為薄弱，惟犯後態度良好，且其本質仍屬「病犯」，僅戕害其自
    身身心，尚未生巨大危害於整體社會等一切情狀，分別量處如主文所示之刑，且
    諭知易科罰金之折算標準，並定其應執行刑，以資儆懲。末被告行為後，刑法第
    四十一條有關易科罰金之規定，業經立法院於九十年一月四日修正通過，並經總
    統於同年月十日明令公佈，同年月十二日生效施行。觀諸上開修正後第四十一條
    第一項及第二項之規定：「犯最重本刑為五年以下有期徒刑以下之刑之罪，而受
    六個月以下有期徒刑或拘役之宣告，因身體、教育、職業、家庭之關係或其他正
    當事由，執行顯有困難者，得以一元以上三元以下折算一日，易科罰金。但確因
    不執行所宣告之刑，難收矯正之效或難以維持法秩序者，不在此限。」、「併合
    處罰之數罪，均有前項情形，其應執行之刑逾六月者，亦同。」，較修正前同條
    所定：「犯最重本刑為三年以下有期徒刑以下之刑之罪，而受六月以下有期徒刑
    或拘役之宣告，因身體、教育、職業、或家庭之關係，執行顯有困難者，得以一
    元以上三元以下折算一日，易科罰金。」之內容，顯然為有利於被告，是依刑法
    第二條第一項前段之規定，本案應適用修正後之現行刑法第四十一條第一項、第
    二項條文之規定，併諭知易科罰金之折算標準。
據上論斷，應依刑事訴訟法第四百五十二條、第二百九十九條第一項前段，毒品危害
防制條例第十條第一項、第二項，刑法第十一條前段、第二條第一項前段、第四十一
條第一項前段、第二項、第五十一條第五款罰金、罰鍰提高標準條例第二條，判決如
主文。
中      華      民      國      九十一    年      一      月    十八    日
                              臺灣臺南地方法院刑事第五庭
                                  審判長   法  官   陳  振  謙
                                           法  官   鄧  希  賢
               法  官   陳  映  佐
右正本證明與原本無異
如不服本判決應於送達後十日內向本院提出上訴狀
                                           書記官   陳  金  治
中      華      民      國      九十一    年      一      月    十八    日
附錄法條
毒品危害防制條例第十條：
  施用第一級毒品者，處六月以上五年以下有期徒刑。
  施用第二級毒品者，處三年以下有期徒刑。
